【裁判字號】    99,訴,48
【裁判日期】    990223
【裁判案由】    毒品危害防制條例
【裁判全文】
臺灣苗栗地方法院宣示判決筆錄            99年度訴字第48號
公  訴  人  臺灣苗栗地方法院檢察署檢察官
被      告  乙○○
指定辯護人  本院公設辯護人  甲○○
上列被告因毒品危害防制條例案件（起訴案號：98年度毒偵緝字
第59號），本院於中華民國99年2 月23日下午4 時許，在本院第
5法庭宣示判決，出席職員如下：
                審判長法  官  柳章峰
                      書記官  陳采瑜
                      通  譯  顏子濱
法官起立朗讀判決主文、犯罪事實要旨、處罰條文、附記事項，
及告以上訴限制、期間並提出上訴狀之法院，且諭知記載其內容
：
一、主  文：
    乙○○施用第一級毒品，累犯，處有期徒刑陸月，如易科罰
    金，以新台幣壹仟元折算壹日。又施用第二級毒品，累犯，
    處有期徒刑伍月，如易科罰金，以新台幣壹仟元折算壹日。
    應執行有期徒刑拾月，如易科罰金，以新台幣壹仟元折算壹
    日。
二、犯罪事實要旨：
（一）乙○○曾因施用毒品案件，經本院裁定送觀察、勒戒後，
      認無繼續施用毒品之傾向，於民國89年5 月23日執行完畢
      出所，由台灣苗栗地方法院檢察署檢察官於89年5 月24日
      以89年度毒偵字第631 號為不起訴處分確定。惟前述觀察
      、勒戒無法收其實效，乙○○於該次觀察、勒戒執行完畢
      後5 年內，復有下列施用毒品之犯行：因施用毒品案件
      ，經本院裁定送觀察、勒戒後，認無繼續施用毒品之傾向
      ，於90年1 月20日執行完畢出所，由台灣苗栗地方法院檢
      察署檢察官於90年1 月21日以90年度毒偵緝字第14號為不
      起訴處分確定。又因施用毒品案件，經本院裁定令入戒
      治處所施以強制戒治，於91年2 月7 日停止戒治出所，於
      91年8 月21日期滿未經撤銷執行完畢；至其刑事責任部分
      ，則經本院於90年9 月11日以90年度易字第467 號判決，
      分別判處有期徒刑7 月及8 月，並定應執行刑為有期徒刑
      1 年2 月，於90年10月23日確定。又因施用毒品案件，
      經本院於91年10月8 日以91年度訴字第307 號判決，判處
      有期徒刑8 月，於91年11月2 日確定。嗣上開案件，
      與另犯竊盜案件所判處之有期徒刑10月，分別減為有期徒
      刑3 月15日、4 月、4 月、5 月，再與另犯竊盜案件所判
      處之有期徒刑4 年6 月，裁定應執行刑為有期徒刑5 年9
      月，又與前犯槍砲彈藥刀械管制條例案件所判處之有期徒
      刑7 月，合併執行結果，於95年10月17日假釋出監，假釋
      期間付保護管束，於97年3 月30日假釋期滿未被撤銷，視
      為執行完畢（構成累犯）。
（二）詎乙○○仍未戒除毒癮，復基於施用第1 級毒品海洛因之
      犯意，於98年4 月22日中午12時許，在某不詳地點，以將
      海洛因摻入香菸（未扣案）內點燃吸食之方式，施用第1
      級毒品海洛因1 次；另基於施用第2 級毒品甲基安非他命
      之犯意，於98年4 月22日晚上某時許，在其苗栗縣後龍鎮
      南龍里18鄰勝利街208 號住處後面，以將甲基安非他命置
      於鋁箔紙（未扣案）上，用火燒烤吸食煙霧之方式，施用
      第2 級毒品甲基安非他命1 次。嗣桃園縣政府警察局楊梅
      分局偵查隊員警，通知另犯毒品案件之乙○○，於98年4
      月23日上午11時25分許，至該分局接受調查，乙○○在警
      方尚未發覺前，主動向警方供出其有上開施用海洛因之犯
      行而自首，並同意警方對其採尿送驗結果，其尿液除呈有
      海洛因之代謝物嗎啡陽性反應外，另呈有甲基安非他命陽
      性反應，警方始發現其亦有上開施用甲基安非他命之犯行
      。
（三）案經桃園縣政府警察局楊梅分局報請臺灣桃園地方法院檢
      察署檢察官呈請臺灣高等法院檢察署檢察長核轉台灣苗栗
      地方法院檢察署檢察官偵查起訴。
三、處罰條文：
    毒品危害防制條例第10條第1項、第2項。
四、附記事項：
    按依修正後之毒品危害防制條例規定，僅限於「初犯」及「
    5 年後再犯」二種情形，始應先經觀察、勒戒或強制戒治程
    序，倘被告於5 年內已再犯，經依法追訴處罰，縱其第3次
    （或第3 次以上）再度施用毒品之時間，在初犯經觀察、勒
    戒或強制戒治執行完畢釋放5 年以後，已不合於「5 年後再
    犯」之規定，依最高法院95年度台非字第59號、第65號判決
    意旨，及最高法院95年度第7 次刑事庭會議決議，無再送觀
    察、勒戒之必要，檢察官應逕予起訴。查本件被告雖係觀察
    、勒戒執行完畢滿5 年後再犯，惟被告於前次觀察、勒戒期
    滿執行完畢後5 年內，仍有施用毒品之犯行，經檢察機關及
    法院追訴處罰，檢察官對本案逕予起訴，程序自屬合法，附
    此敘明。
五、協商判決除有刑事訴訟法第455 條之4 第1 項第1 款於本訊
    問程序終結前，被告撤銷協商合意或檢察官撤回協商聲請者
    ；第2 款被告協商之意思非出於自由意志者；第4 款被告所
    犯之罪非第455 條之2 第1 項所定得以協商判決者；第6 款
    被告有其他較重之裁判上一罪之犯罪事實者；第7 款法院認
    應諭知免刑或免訴、不受理者情形之一，及違反同條第2 項
    「法院應於協商合意範圍內為判決；法院為協商判決所科之
    刑，以宣告緩刑或2 年以下有期徒刑、拘役或罰金為限」之
    規定者外，不得上訴。
六、如有前項得上訴之情形，若不服本件判決，得自收受判決筆
    錄送達之日起10日內，向本院提出上訴書狀，上訴於第二審
    法院。
中    華    民    國    99    年    2     月    23    日
                  台灣苗栗地方法院刑事第三庭
                            書記官  陳采瑜
                      審判長法  官  柳章峰
以上正本係照原本製作。
                            書記官  陳采瑜
中    華    民    國    99    年    2     月    23    日

司法院資訊處製作；財團法人民間司法改革基金會備份。
